臺灣新北地方法院民事判決　　　　　　 109年度訴字第3576號
原　　　告　林德沂　
訴訟代理人　吳弘鵬律師
被　　　告　褚元楷　
訴訟代理人　吳存富律師
　　　　　　張立民律師
 
上列當事人間請求侵權行為損害賠償等事件，經本院於民國110
年10月6 日言詞辯論終結，判決如下：
    主      文
被告應給付原告新臺幣參拾伍萬元及自民國一○九年十一月十三
日起至清償日止，按年息百分之五計算之利息。
原告其餘之訴駁回。
訴訟費用由被告負擔百分之三十五，餘由原告負擔。
本判決第一項得假執行；但被告如以新臺幣參拾伍萬元為原告預
供擔保，得免為假執行。
原告其餘假執行之聲請駁回。
    事實及理由
一、原告主張：原告與訴外人甲○於民國107 年3 月8 日結婚，
    為夫妻關係，感情原為和睦，原告於108 年7 月份因公長期
    出國工作，歸國返家後，赫然發現甲○搬離其與原告之住處
    ，原告心急如焚，嗣發現甲○與其同班同學即被告來往密切
    ，原告於108 年11月找到甲○，甲○坦承被告於108 年2 月
    份，在已知甲○為已婚之狀況下，熱烈追求甲○，請求甲○
    與其交往，並傳送曖昧之訊息予甲○、與甲○約會、接吻、
    牽手、發生性行為、且勸說甲○與原告離婚，甲○亦徹夜未
    歸，而有附表一至附表三所示之不法侵權行為，侵害原告基
    於配偶之身分法益而情節重大，致原告身心嚴重受創，精神
    感到痛苦，爰依民法第184 條第1 項前段、第195 條第1 項
    、第3 項等規定提起本訴。並聲明：㈠被告應給付原告新臺
    幣（下同）100 萬元，及自起訴狀繕本送達翌日起至清償日
    止，按年息百分之5 計算之利息；㈡原告願供擔保，請准宣
    告假執行。
二、被告則以：被告不知溫文為有配偶之人，主觀上自無故意或
    過失，未有侵害原告配偶權之情事；又甲○雖證稱有與被告
    發生性行為，然此與其在偵查中所陳述相左，其證詞顯為虛
    偽不實，況甲○屬本件共同侵權行為人之一，今立場與原告
    一致，積極蒐證協助原告，其證言自有偏頗之可能，復甲○
    未就其與被告間之關係為具體詳細描述，自不得認定被告有
    侵害原告配偶權之事實；另被告否認曾以使用者名稱「丙○
    ○」之帳號使用通訊軟體LINE（下稱LINE），而原告提出之
    LINE對話紀錄，非被告與溫文所繕打，又現今公開網路上分
    享著各式免費的修改軟體，是電磁紀錄無論係存取時間、修
    改時間、甚或製作時間，均可事後予以修改，甲○亦證稱LI
    NE對話紀錄已不存在，自無從檢驗真實性，應認原告所提出
    之LINE對話紀錄均不具形式證據力；末原告所提出之相片並
    無法證明被告騎乘機車搭載甲○，縱有此事，亦僅為一般友
    人間出於好意之載送，甲○係將雙手置於自身大腿之上，並
    無逾越男女分際之親密舉措等語置辯。並答辯聲明：㈠原告
    之訴駁回；㈡如受不利判決，願供擔保請准宣告免為假執行
    。
三、兩造不爭執事項（見本院卷第326頁）：
  ㈠原告與溫文於107 年3 月8 日結婚。
  ㈡溫文與被告於107 年9 月、108 年間為萬能科技大學學分班
    之同學。
四、至原告主張被告知悉甲○為有配偶之人，猶為附表一至附表
    三所示之行為，侵害原告本於配偶關係之身分法益（配偶權
    ）且情節重大，應負損害賠償責任等節，則為被告所否認，
    並以前開情詞置辯。是本件之爭點厥為：㈠被告是否知悉甲
    ○為有配偶之人？㈡被告是否有為侵害原告配偶權之情事？
    ㈢原告得請求被告賠償之非財產上損害金額若干適宜？茲分
    述如下：
  ㈠被告是否知悉甲○為有配偶之人？
    經查，原告前對被告及甲○提起刑法通、相姦罪、和誘罪等
    告訴，經臺灣新北地方檢察署以109 年度偵字第23162 號受
    理（下稱另案偵查案件），甲○於該案檢察官訊問時表示：
    「（檢察官問：乙○○是否知道你已結婚？）甲○答：知道
    ，我約在108 年1 、2 月間告訴他，我不確定是用LINE或是
    當面告訴他. . . 」（見他字卷第49頁至第50頁），於本院
    言詞辯論期日中亦證稱：我大約在108 年1 、2 月的時點告
    訴被告我已經結婚，被告於108 年3 月11日問我願不願意當
    他女朋友時，知悉我已婚等語（見本院卷第322 頁）；被告
    於另案偵查中亦自承：「（檢察官問：你是否知道甲○已經
    結婚？）被告答：我知道，我跟甲○在108 年2 、3 月份下
    學期開學後才比較熟，我們是在與同學聊天時知道的，當時
    甲○也在現場，他有說他是已婚的身分」等語（他字卷第52
    頁），而被告為63年11月生，有戶籍謄本足參（見本院卷第
    187 頁），於108 年就讀萬能科技大學學分班時已44歲，並
    從事旅遊業之工作（見本院卷第185 頁），自有相當智識及
    社會歷練，是其於108 年3 月11日請求甲○與其交往（詳後
    述）前，自應詢問或探聽甲○是否已為結婚，復被告自承甲
    ○係在同學面前表示已婚之身分，即無刻意隱暪之情事，堪
    認被告於108 年3 月11日前確已知悉甲○為有配偶之人，被
    告上開所辯，洵難採信。
  ㈡被告是否有為侵害原告配偶權之情事？
  1.按因故意過失不法侵害他人權利者，負損害賠償之責任，民
    法第184 條第1 項前段定有明文。又不法侵害他人之身體、
    健康、名譽、自由、信用、隱私、貞操，或不法侵害其他人
    格法益而情節重大者，被害人雖非財產上之損害，亦得請求
    賠償相當之金額，其名譽被侵害者，並得請求回復名譽之適
    當處分；且此於不法侵害他人基於父、母、子女或配偶關係
    之身分法益而情節重大者準用之，民法第195 條第1 項、第
    3 項亦規定甚明。又婚姻係以夫妻之共同生活為其目的，配
    偶應互相協力保持其共同生活之圓滿安全及幸福，而夫妻互
    守誠實，係為確保其共同生活之圓滿安全及幸福之必要條件
    ，故應解為配偶因婚姻契約而互負誠實之義務，配偶之一方
    行為不誠實，破壞共同生活之圓滿安全及幸福者，即為違反
    因婚姻契約之義務而侵害他方之權利（最高法院55年台上字
    第2053號判例意旨參照）。準此，侵害配偶權之行為，並不
    以配偶之一方與他人通姦為限，倘夫妻任一方與他人間存有
    逾越結交普通朋友等一般社交行為之不正常往來關係，且其
    行為已逾社會一般通念所能容忍之範圍，並破壞婚姻共同生
    活之圓滿安全及幸福之程度，即足當之。而原告業特定被告
    侵害其配偶權之時間、地點、行為態樣如附表一至附表三所
    示（見本院卷第501 頁），本院即就被告是否有為上開侵害
    原告配偶權之行為審酌如下：
  2.附表一編號1、附表二編號1、附表三編號1部分：
  ⑴甲○於另案偵查案件109 年3 月19日訊問期日陳明：我與被
    告有發生過性行為，是在被告位於新北市新莊區四維路之住
    處，日期我不確定等語（見他字卷第89至90頁），並於本院
    言詞辯論期日中證稱：108 年5 月2 日我有與被告在被告位
    於新北市新莊區四維路之住處發生性行為，另附表二編號1
    、附表三編號1 所示情節係為真實等語（見本院卷第315 至
    316 頁），復參以被告於另案偵查中所自承發送予甲○之LI
    NE對話訊息內容，詳列其與被告相處期間之大事記：「第一
    次告白，3/11台北，伊通公園」、「第一次親親，3/ 15 基
    隆，海邊廣場」、「第一次親密接觸，5/2 在家裡」（見他
    字卷第34至38頁、第53頁），核與甲○上開所述相符，是原
    告主張被告於108 年3 月11日在臺北市伊通公園請求甲○與
    其交往、於同年3 月15日在基隆海邊廣場與甲○親吻、於同
    年5 月2 日在其新莊區四維路住處與甲○發生性行為等節，
    堪認屬實。
  ⑵被告固否認其於108 年5 月2 日有與甲○發生性行為，惟其
    於另案偵查中稱：「（檢察官問：告證6 中的大事紀中：第
    一次親密接觸，5/2 在家裡是何意思？）被告答：在家裡是
    指我新莊的住處，親密接觸是指溫文第一次到我家，我跟他
    有親吻和摟抱，但沒有發生性行為」等語（見他字卷第53至
    54頁），而參以前開大事記內容業記載108 年3 月15日其與
    甲○為第一次親吻，是所稱第一次親密接觸顯非親吻之行為
    ；又衡以甲○於另案偵查中同為被告之身分，於109 年3 月
    19日偵訊坦承有在被告之新莊住處與被告發生性行為時，刑
    法第239 條前段之通姦罪尚未經宣告違憲（109 年5 月29日
    始經大法官釋字791 號解釋宣告違憲），是甲○倘未與被告
    發生性行為，其何必向檢察官坦認此事而甘冒觸犯刑事通姦
    罪之風險，又甲○於偵查中就附表一編號2 至14部分，均明
    確表示未與被告發生性行為（見他字卷第89頁反面至90頁）
    ，且表示被告並未要求其離開家庭，其係因與原告之婚姻關
    係缺乏溫暖而自願離家出走等語（見他字卷第50頁），是甲
    ○於另案偵查案件係多為有利被告之陳述，難認有設詞誣害
    被告之情事，甲○上開陳述內容自非虛假，自可採認，被告
    此部分所辯，即非可採。
  3.附表一編號2 至14部分：
    原告主張被告有於附表一編號2 至14所示之時間、地點與甲
    ○發生性行為，固提出甲○寄予原告之Line對話紀錄、被告
    與甲○間Line對話紀錄等件為據，惟此為被告所否認，參以
    甲○108 年11月20日寄予原告之Line對話紀錄，見其內記載
    「8/1 我和丙○○在去三重天台看玩命關頭電影，期間有多
    次的擁抱和親吻。今天第一次跟丙○○過夜，有發生性行為
    」、「8/19下午我和丙○○在一起到府中重慶路的Gino披薩
    一起吃午餐，吃完我們回到丙○○實踐街租屋處，一起睡覺
    ，也有發生性行為」、「7 、8 月期間，詳細日期真的想不
    起來，我和丙○○有到以下四間旅館休息過，都有發生性行
    為。板橋文化路一段的帝苑時尚旅店，板橋文化路二段的富
    康精采旅店（去過兩次），板橋府中路的美麗殿商旅，板橋
    東門街的馥俐商旅二館（去過兩次）」、「8 、9 月期間，
    確切日期真的想不太起來了，我常常都住丙○○在實踐路的
    租屋處，晚上沒有回家，也常常有擁抱、親吻、期間也有發
    生多次的性行為。」、「9/7 我和丙○○在晚上大約9 : 40
    -9 :50左右去板橋忠孝路的震泉雪花冰，買綜合鮮果雪花冰
    ，因為門市只營業到晚上10點，只能外帶，我們買回去丙○
    ○的實踐路的屋處一起吃，當晚我沒有回家，直接睡在那裡
    ，當天有發生性行為，睡醒隔天搭捷運去學校上課」、「11
    /6我和丙○○在泰山區台麗街的台麗精品旅宿，有發生性行
    為」、「11/8今天是立冬，我和丙○○去三重夜市逛街買東
    西，在三和路二段的雙城美食，我點了麻油腰子麵線，他點
    麻油雞。吃完之後我們去樹林中正路的貝爾頌精緻汽車旅館
    住宿，有發生性行為」等語（見本院卷第77至85頁），惟甲
    ○於另案檢察官訊問時則稱：我跟被告在他新莊四維路的住
    處有發生過性行為，其他地點我們都沒有發生性行為等語（
    見他字卷第89至90頁），是甲○就其與被告是否於附表一編
    號2 至14所示之時間、地點發生性行為，前後所述顯有歧異
    。至甲○於本院審理中稱：上開寄予原告Line之對話紀錄所
    載情節均為事實，偵查中係因忘記地點，沒辦法兜起來，才
    回答沒有與被告發生性行為等語（見本院卷第316 頁），惟
    觀諸另案偵查筆錄，檢察官係先臚列附表一編號2 至14所示
    之時間、地點，再一一訊問甲○有無與被告發生性行為，甲
    ○均明確答覆「沒有」，並稱除被告之新莊四維路住處外，
    未在其餘地點與被告發生性行為等語（見他字卷第89至90頁
    ），是其於本院證述於偵查中因忘記地點方稱未與被告發生
    性行為等語，顯非真實；再者，甲○固證稱108 年7 月至11
    月間有在帝苑時尚旅店（下稱帝苑旅店）、富康精彩旅店（
    下稱富康旅店）、美麗殿商旅、馥俐商旅二館、台麗精品旅
    店、貝爾頌精緻汽車旅館（下稱貝爾頌旅館）等處與被告發
    生性行為，另其與被告之LINE對話所提「701 房」、「3 小
    時660 元」及「501 」、「5 樓」、「到了按電鈴」、「我
    洗澡」等語，即係指在帝苑旅店、富康旅店等語（見本院卷
    第316 頁、第324 頁），惟另案檢察官業函詢上開各該旅店
    關於108 年7 月1 日至同年11月30日間有無「乙○○（原名
    丙○○）」或「甲○」之名義登記入住或休息之記錄及監視
    錄影畫面，經帝苑旅店、富康旅店、美麗殿商旅、馥俐商旅
    二館、台麗精品旅店函覆上開期間均無「乙○○（丙○○）
    」或「甲○」名義入住之資料（見他字卷第113 至114 頁、
    第117 至119 頁），顯見甲○上開證述內容尚與事實有間；
    另附表編號14之貝爾頌旅館固函覆表示被告於108 年11月8
    日有入住之紀錄，並提供電腦查詢頁面、旅客登記表等資料
    （見他字卷第115 至116 頁），惟該電腦查詢頁面、旅客登
    記表均未有甲○亦同行入住之記載，復貝爾頌旅館未提供相
    關監視錄影畫面，自無從認定甲○當日亦有偕同投宿該旅館
    。綜上，甲○寄予原告之Line訊息及其於本院言詞辯論期日
    所為證詞，就關於附表一編號2 至14所示部分，除與其於另
    案偵查中所述相左，並有諸多與事實不符之處，況此僅為甲
    ○單方面之陳述，其未提出其它證據資料以資佐證，自無從
    憑甲○上開存有諸多瑕疵之陳述內容遽為不利被告之認定，
    是原告主張被告有於附表一編號2 至14所示之時、地與甲○
    發生性行為，難謂有據，非可憑採。
  4.附表二編號2至13部分：
    原告主張被告於附表二編號2 至13所示之時、地有與甲○為
    擁抱、接吻等行為，固提出甲○寄予原告之Line訊息為據，
    又證人甲○本院言詞辯論期日中亦證稱上開情節屬實（見本
    院卷第315 頁），惟此為被告所否認，又參以上開甲○寄予
    原告之Line訊息內容均係甲○單方面撰寫，復有諸多與事實
    出入之處，業如前述，即有虛偽之高度可能性，應有補強證
    據為輔助，以確保其陳述之真實性，而此部分除甲○之單一
    陳述外，並無其他積極證據足以補強其真實性，自難遽為認
    定被告於附表二編號2 至13所示之時間、地點有與甲○為擁
    抱、接吻之行為，是原告此部分主張，亦難憑採。
  5.附表二編號14部分：
  ⑴按私文書應由舉證人證其真正，但他造於其真正無爭執者，
    不在此限；又上述規定，於文書外之物件有與文書相同之效
    用者，準用之，民事訴訟法第357 條、第363 條第1 項分別
    定有明文。又當事人提出之私文書必須真正而無瑕疵者，始
    有訴訟法之形式的證據力，此形式的證據力具備後，法院就
    其中之記載調查其是否與系爭事項有關，始有實質的證據力
    之可言（最高法院22年上字第2536號及41年台上字第971 號
    判決意旨參照）。私文書之真正，如他造當事人有爭執者，
    則舉證人應負證其真正之責（最高法院47年台上字第1784號
    判決意旨參照）。
  ⑵原告主張被告於108 年10月7 日有與甲○為擁抱、親吻等行
    為，業據提出被告與甲○之LINE對話記錄為證，參諸該對話
    紀錄，可見甲○當日有傳送：「但今天你拒絕了」，被告則
    回傳：「我還是有抱、有親、有牽手」，甲○復表示：「親
    得很敷衍」，被告則稱：「至少我沒有拒絕」等語（見本院
    卷第390 頁），被告雖否認上開LINE對話記錄之形式真正性
    ，然原告業提出甲○與被告LINE對話紀錄之完整翻拍錄影光
    碟暨照片到院（見本院卷第153 至154 頁、第251 至291 頁
    ），又證人甲○於本院言詞辯論期日中亦證稱：對話紀錄之
    左側之大頭貼照片為被告，對話皆為原始內容，未經修改等
    語（見本院卷第322 至323 頁），復被告於另案偵查中亦自
    承原告於該案提出之告證二至告證六LINE對話紀錄確為其與
    甲○之對話等語（見他字卷第53頁），而經本院核對另案偵
    查卷宗告證二至告證六之內容，確與原告於本院所提之LINE
    對話紀錄相符（見本院卷第35頁、第39頁、第45至59頁），
    再者，原告所提供之錄影檔案為操作甲○手機LINE通訊軟體
    之連續畫面，拍攝108 年7 月至同年11月間甲○與被告之完
    整對話，自難認原告有為翻拍後再為修改之可能性，是原告
    所提供之LINE對話紀錄，自屬被告與甲○間之對話無訛。則
    被告上開與甲○之對話既表示其等有擁抱、親吻、牽手之舉
    ，其等舉止互動自有超越男女社交應有分際之情事，足堪認
    定。
  6.附表三編號2部分：
  ⑴原告主張被告於108 年9 月7 至8 日、24至28日等108 年8
    月、9 月間有多日使溫文在被告於板橋實踐路租屋處居住，
    甲○徹夜未歸等節，參以被告予甲○之交往大事記LINE訊息
    ，見其內有「第一次8/1 跟寶貝一起過夜超開心」之紀錄，
    堪認被告與甲○於108 年8 月1 日確有共同過夜之情事，是
    被告此部分行為自逾男女社交應有之分際。
  ⑵至原告稱甲○於同年9 月7 至8 日、同年月24至28日亦有在
    被告板橋實踐路租屋處徹夜未歸之情事，固據提出甲○寄予
    原告之通訊軟體Line對話為證，證人甲○於本院言詞辯論期
    日中亦證稱上開情節屬實（見本院卷第315 頁），惟上開LI
    NE對話訊息為甲○單方面之陳述，復甲○於另案偵查中陳明
    ：我在108 年8 、9 月時有離家出走過，當時是覺得我與原
    告的家庭沒有溫暖，原告比較權威，我幾乎要順從他，我有
    與原告說過可以改善我們的相處，但都沒有回應，是我自己
    自願要離家出走，當時被告有租一間房子在板橋實踐路，我
    就去那邊，但被告沒有住在那邊，因為該處離我現在的住處
    沒有很遠等語（見他字卷第50至51頁），是甲○稱其係出於
    自由意志而主動離家，並借居被告於板橋實踐路之租屋處，
    且稱被告實際上並沒有與其同住之情事，是縱甲○於上開期
    間有在被告之板橋實踐路租屋處過夜，亦難認逾男女社交應
    有之分際而侵害原告之配偶權，併予敘明。
  7.附表三編號3部分：
    原告主張被告於108 年11月10日有與甲○至臺北市八德路2
    段、松江路69巷咖啡廳、淡水輕軌淡水行政中心站、捷運民
    權西路站等地點約會乙節，業據提出甲○寄予原告之Line對
    話紀錄、照片8 張為證，參以原告所提出之照片，見當日下
    午3 時21分有一身著淺色外套之男子與一身著黑色外套之女
    子在臺北市○○路0 段00巷0 號處促膝談話，復於同日下午
    3 時36分在臺北市○○路00巷0 ○0 號之咖啡廳併坐用餐，
    嗣於同日下午4 時53分該男子騎乘車牌號碼000-000 號機車
    搭載該女子，行經臺北市大同區民權西路站旁，女子身體貼
    於男子之背部，雙手抱住男子之腰際，並於同日下午6 時26
    分行經新北市淡水區輕軌淡水行政中心站旁等情（見本院卷
    第157 至171 頁），而該車牌號碼000-000 號機車與被告前
    於108 年11月8 日在貝爾頌旅館住宿時登記之車號相同（見
    他字卷第116 頁），另該女子所著之外套、褲子、背包、鞋
    子之樣式均與原告所提出甲○之衣著物品相符（見本院卷第
    173 頁），足見上開男子、女子確係被告、甲○無訛，又原
    告、甲○當日係貼近交談、併坐用餐，復甲○搭乘被告所騎
    之機車時，並非雙手握住機車後扶手，而係身體貼於被告背
    部，雙手抱住原告腰部，足見兩人關係實為親密，舉止互動
    已超越男女社交應有分際，是被告辯稱僅為一般友人間出於
    好意之載送，核無可採。
  8.綜上各節，被告確有附表一編號1 、附表二編號1 、14、附
    表三編號1 至3 所示請求甲○與其交往、與甲○親吻、約會
    、徹夜同居一室（108 年8 月1 日），甚與甲○發生性關係
    等行為，顯逾越一般男女社交之正常分際，已足以破壞原告
    與甲○間婚姻共同生活之圓滿、安全及幸福，從而，原告主
    張被告此部分侵害其配偶權情節重大，洵堪採信；逾前開範
    圍之主張，則屬無據。
  ㈢原告得請求被告賠償之非財產上損害金額若干適宜？
    按不法侵害他人之人格權，被害人受有非財產上損害，請
    求加害人賠償相當金額之慰撫金時，法院對於慰撫金之量定
    ，應斟酌實際加害情形、所造成之影響、被害人痛苦之程度
    、兩造之身分地位經濟情形及其他各種狀況，以核定相當之
    數額（最高法院47年台上字第1221號、51年台上字第223 號
    判例意旨參照）。茲斟酌原告之學歷為高職畢業，108 年度
    無所得申報資料，名下亦無財產；另被告之學歷為高中畢業
    ，從事旅遊業，現無薪資收入，名下另有房屋乙棟、1987年
    份之汽車1 輛、投資乙筆，財產總價值為2 萬3,480 元，此
    據被告陳報在卷，並有全國財產稅總歸戶財產查詢清單、個
    人戶籍資料查詢結果可憑（見本院卷第185 頁、本院限閱卷
    ）。本院斟酌兩造身分、地位、經濟能力、被告前開侵權行
    為之態樣、持續期間，致原告所受精神痛苦等一切情狀，認
    原告得向被告請求賠償精神上所受之非財產損害，以35萬元
    為適當，逾此數額之請求，即難准許。
五、從而，原告依侵權行為之法律關係，請求被告給付35萬元，
    及自起訴狀繕本送達翌日即109 年11月13日（見本院卷第10
    7 頁）起至清償日止，按年息5 ％計算之利息，為有理由，
    應予准許；逾此部分之請求，為無理由，應予駁回。
六、本件事證已臻明確，兩造其餘之攻擊或防禦方法及所用證據
    ，經本院斟酌後，認為均不足以影響本判決之結果，爰不逐
    一論列，附此敘明。
七、本件原告勝訴部分，係所命給付之金額或價額未逾50萬元之
    判決，依民事訴訟法第389 條第1 項第5 款規定，應依職權
    宣告假執行。另併依被告聲請酌定相當擔保金額，宣告被告
    如為原告預供擔保，得免為假執行。至原告敗訴部分，其假
    執行之聲請因訴之駁回而亦失所附麗，應併予駁回。
八、訴訟費用負擔之依據：民事訴訟法第79條。
中    華    民    國  110     年    11    月    12    日
                  民事第一庭    法  官  洪任遠                                                                                            
以上正本係照原本作成
如對本判決上訴，須於判決送達後20日內向本院提出上訴狀。如
委任律師提起上訴者，應一併繳納上訴審裁判費。 
中    華    民    國  110     年    11    月    12    日
                                書記官  黃翊芳
附表一：原告主張被告與溫文發生性行為之時間、地點：
┌──┬───────┬───────────────┐
│編號│    時間      │             地點             │
├──┼───────┼───────────────┤
│ 1  │108年5月2日   │被告之新莊四維路住處          │
│    │              │                              │
├──┼───────┼───────────────┤
│ 2  │108年7月16日  │帝苑時尚旅店（新北市板橋區文化│
│    │108年7月19日  │路1 段218 號）                │
├──┤              ├───────────────┤
│ 3  │              │富康精彩旅店（新北市板橋區文化│
│    │              │路2 段171 號，共去二次）      │
├──┤              ├───────────────┤
│ 4  │              │美麗殿商旅（新北市板橋區府中路│
│    │              │67號）                        │
├──┤              ├───────────────┤
│ 5  │              │馥俐商旅二館（新北市板橋區東門│
│    │              │街10號，共去二次）            │
├──┼───────┼───────────────┤
│ 6  │108 年7 月至8 │帝苑時尚旅店（新北市板橋區文化│
│    │月間          │路1 段218 號）                │
├──┤              ├───────────────┤
│ 7  │              │富康精彩旅店（新北市板橋區文化│
│    │              │路2 段171 號，共去二次）      │
├──┤              ├───────────────┤
│ 8  │              │美麗殿商旅（新北市板橋區府中路│
│    │              │67號）                        │
├──┤              ├───────────────┤
│ 9  │              │馥俐商旅二館（新北市板橋區東門│
│    │              │街10號，共去二次）            │
├──┼───────┼───────────────┤
│ 10 │108年8月1日   │被告位於新北市板橋區實踐路之租│
│    │              │屋處（下稱板橋實踐路租屋處）  │
├──┼───────┼───────────────┤
│ 11 │108年8月19日  │被告板橋實踐路租屋處          │
├──┼───────┼───────────────┤
│ 12 │108年9月7日   │被告板橋實踐路租屋處          │
├──┼───────┼───────────────┤
│ 13 │108年11月6日  │台麗精品旅店（新北市泰山區台麗│
│    │              │街11巷1 號）                  │
├──┼───────┼───────────────┤
│ 14 │108年11月8日  │貝爾頌精緻汽車旅館（新北市○○○
○    ○              ○區○○路000 號）              │
└──┴───────┴───────────────┘
附表二：原告主張被告與溫文擁抱、接吻之時間、地點
┌──┬───────┬──────────────────┐
│編號│   時間       │           地點                     │
├──┼───────┼──────────────────┤
│ 1  │108年3月15日  │基隆市海邊廣場                      │
├──┼───────┼──────────────────┤
│ 2  │108年3月23日  │臺北市中山北路旁水泥椅              │
├──┼───────┼──────────────────┤
│ 3  │108年4月6日   │新北市板橋府中電影院                │
├──┼───────┼──────────────────┤
│ 4  │108年4月9日   │新北市板橋府中原宿餐飲店            │
├──┼───────┼──────────────────┤
│ 5  │108年4月18日  │桃園市風禾公園                      │
├──┼───────┼──────────────────┤
│ 6  │108年4月24日  │新北市新莊區新月橋                  │
├──┼───────┼──────────────────┤
│ 7  │108年4月25日  │臺北市華山文創園區                  │
├──┼───────┼──────────────────┤
│ 8  │108年5月6日   │陽明山                              │
├──┼───────┼──────────────────┤
│ 9  │108 年5 月13日│新北市三峽區                        │
├──┼───────┼──────────────────┤
│ 10 │108年7月9日   │新北市板橋區館前西路「檸檬草」餐廳  │
│    │              │                                    │
├──┼───────┼──────────────────┤
│ 11 │108 年7 月15日│新北市新莊鴻金寶影城                │
├──┼───────┼──────────────────┤
│ 12 │108 年7 月25日│好樂迪某分店                        │
├──┼───────┼──────────────────┤
│ 13 │108年8月1日   │新北市三重天台電影院                │
├──┼───────┼──────────────────┤
│ 14 │108年10月7日  │地點不詳                            │
└──┴───────┴──────────────────┘
附表三：原告主張被告其它侵害原告配偶權之事：
┌──┬───────┬────────────┬──────────┐
│編號│  時間        │         地點           │                    │
├──┼───────┼────────────┼──────────┤
│1   │108 年3 月11日│臺北市伊通公園          │被告請求溫文交往    │
│    │              │                        │                    │
├──┼───────┼────────────┼──────────┤
│2   │108 年8 月至9 │被告之新北市板橋區實踐路│溫文至被告家中居住，│
│    │月間          │租屋處                  │徹夜未歸            │
│    │              │                        │                    │
├──┼───────┼────────────┼──────────┤
│3   │108 年11月10日│臺北市八德路2 段、松江路│被告與溫文約會      │
│    │              │69巷咖啡廳、淡水輕軌淡水│                    │
│    │              │行政中心站、捷運民權西路│                    │
│    │              │站等地點                │                    │
└──┴───────┴────────────┴──────────┘